【裁判字號】    99,易,667
【裁判日期】    990615
【裁判案由】    公共危險
【裁判全文】
臺灣臺南地方法院刑事判決               99年度易字第667號
聲  請  人  臺灣臺南地方法院檢察署檢察官
被      告  甲○○
上列被告因公共危險案件，經檢察官聲請簡易判決處刑（99年度
偵字第3755號），本院認為有刑事訴訟法第451條之1第4項但書
之情形，應適用通常程序，被告於準備程序中就被訴事實為有罪
之陳述，經本院裁定進行簡式審判程序後，判決如下：
    主  文
甲○○犯不能安全駕駛動力交通工具罪，累犯，處有期徒刑捌月
。
    事實及理由
一、甲○○於民國99年2月8日14時起至23時止，在臺南市東門圓
    環麵攤飲用啤酒後已無法安全駕駛動力交通工具，仍於酒後
    騎乘車牌號碼VYJ-736號機車，於同年月9日0時29分許，行
    經臺南市○○路兵配場前時，因酒後行車不穩而自行摔倒，
    經警到場處理，並測得其吐氣所含酒精成份達每公升0.77毫
    克（MG/L），客觀上已達不能安全駕駛動力交通工具之程度
    。案經臺南市警察局第五分局報告報告臺灣臺南地方法院檢
    察署檢察官偵查向本院聲請簡易判決處刑。
二、本件被告甲○○所犯係死刑、無期徒刑、最輕本刑為3年以
    上有期徒刑以外之罪，其於準備程序中就被訴事實為有罪之
    陳述，經法官告知簡式審判程序之旨，並聽取公訴人及被告
    之意見後，認宜為簡式審判程序，依刑事訴訟法第273條之1
    第1項規定，裁定進行簡式審判程序加以審理，則依據刑事
    訴訟法第273條之2、同法第159條第2項之規定，不適用傳聞
    法則有關限制證據能力之相關規定；並得依同法第310條之2
    之準用同法第454條之規定製作略式判決書（僅記載「證據
    名稱」），合先敘明。
三、上揭犯罪事實，有下列證據可資佐證：
  (一)被告於警詢及本院準備程序中之自白。
  (二)臺南市警察局舉發違反道路交通管理事件通知書、酒測報告
    及刑法第185條之3查獲後測試、觀察職務報告書各1紙。
四、按刑法第185條之3所謂「不能安全駕駛」，係抽象危險犯，
    不以發生具體危險為必要，參考德國、美國之認定標準，對
    於酒精濃度呼氣已達每公升0.55毫克或血液濃度達百分之
    0.11以上，肇事率為一般正常人之十倍，認為已達「不能安
    全駕駛」之標準，此業經法務部於88年5月18日以88法檢字
    第001669號函告週知，應為絕對不能安全駕駛動力交通工具
    。而就醫學文獻所知，酒精對人體造成之影響，於呼氣酒精
    濃度達每公升0.25毫克即會輕度中毒，造成輕度協調功能降
    低；呼氣酒精濃度達每公升0.50毫克時屬輕到中度中毒症狀
    ，出現反應較慢、感覺減低、影響駕駛之狀況；當呼氣酒精
    濃度達每公升0.75毫克時，將造成思考與個性行為改變等症
    狀；當呼氣酒精濃度達到每公升1.00毫克時，將造成中度中
    毒，而有步態不穩、噁心嘔吐、精神混惑不清晰等症狀，此
    有行政院國軍退除役官兵輔導委員會臺北榮民總醫院88年8
    月5日（88）北總內字第26868號函可參。是以，被告飲酒後
    經測得呼氣酒精濃度每公升為0.77毫克，且因操控不當，行
    車不穩而自行跌倒，應認已達不能安全駕駛之程度。
五、核被告所為係犯刑法第185條之3不能安全駕駛動力交通工具
    罪。本件公訴人向本院聲請簡易判決處刑，惟本院審酌被告
    前已3度因酒後駕車涉犯公共危險罪，分別經本院於92年7月
    21日以92 年度南交簡字第834號簡易判決判處罰金20,000元
    、97年2月29日以97年度交簡字第375號簡易判決判處有期徒
    刑4月以及97年7月17日以97年度交簡字第1777號簡易判決判
    處有期徒刑6月確定，被告本次再度酒後駕車違犯公共危險
    罪已是第四次觸犯相同罪行，顯然低度刑對被告已無法收矯
    治之效，因此本院認為，本件顯不宜再予適用簡易程序，爰
    改行通當程度審理，附此敘明。被告前曾因公共危險案件，
    經本院以97年度交簡字第1777號判處有期徒刑6月確定，於
    98年3月30日執行完畢，有臺灣高等法院被告前案紀錄表1份
    附卷可稽，其受有期徒刑執行完畢後，5年以內故意再犯本
    件有期徒刑以上之罪，為累犯，依刑法第47條第1項之規定
    加重其刑。爰審酌駕駛人飲酒後，會降低對光線之適應能力
    ，削弱其對於路況及車前狀況辨識之正確性，亦使神經反應
    遲鈍，致使駕駛人駕車時無法適切操控車輛，因此酒後駕車
    ，對一般往來之公眾及駕駛人自身皆具有高度危險性，此為
    智識健全之人所可認識者，且酒後不應駕車之觀念，復已透
    過教育、宣導及各類媒體廣為介紹傳達各界週知多年，且被
    告前已有3度因酒後駕車遭判刑之紀錄，準此，被告對於酒
    後不能駕車及酒醉駕車之危險性，應有相當之認識，然其於
    飲酒後已達不能安全駕駛狀態，猶貿然駕車上路，嚴重危及
    自身與公眾安全，置其他用路人生命身體等法益於不顧，且
    依被告前3次執行之紀錄所示，低度刑以及得以易科罰金之
    刑罰對被告而言，已無法收矯治之效，本院因而認為被告確
    有入監執行之必要等一切情狀，量處如主文所示之刑。
據上論結，依刑事訴訟法第299條第1項前段、第273條之1第1項
、第310條之2、第452條，刑法第185條之3、第47第1項，刑法施
行法第1條之1第1項、第2項前段，判決如主文。
本案經檢察官乙○○到庭執行職務。
中    華    民    國    99    年    6     月    15    日
                  刑事第一庭    法  官  鄭銘仁
以上正本證明與原本無異。
如不服本判決應於收受本判後10日內向本院提出上訴書狀，並應
敘述具體理由。其未敘述上訴理由者，應於上訴期間屆滿後20日
內向本院補提理由書狀（均須按他造當事人之人數附繕本）「切
勿逕送上級法院」。
                                書記官  郭勝華
中    華    民    國    99    年    6     月    21    日
附記：
中華民國刑法第185條之3
服用毒品、麻醉藥品、酒類或其他相類之物，不能安全駕駛動力
交通工具而駕駛者，處 1 年以下有期徒刑、拘役或科或併科 15
萬元以下罰金。

司法院資訊處製作；財團法人民間司法改革基金會備份。
